# 企业所得税费用（求助）

提问人：tpatw 时间：2012-11-01 17:09:26
企业成立第一年，税前利润：-1000万，其中经营性亏损： 300 万， 本年度坏准备减值准备： 200 万，固定资产减值准备： 500 万元。其中，坏帐准备 200 万 预计今后可以转回，而固定资产减值 准备的 500 万，预计今后不能转回。预计未来有足够的应纳税所得额，依靠企业正常经营可以弥补这些亏损。企业所得税率：25% 企业 做帐： 方案一：企业亏损 1000 万（包括经营性亏损 300 万，计提减值准备 700 万），且预计今后可以转回，因此要确认递延所得税资产： 借：所得税费用 0 贷：应交税金—应交所得税 0 借：递延所得税资产 250 万（ 1000 25% ） 贷：所得税费用 250 万（ 1000 25%）
方案二：经营性亏损 300 万，计提坏帐减值准备 200 万，共计： 500 万。但是固定资产减值 准备的 500 万，预计今后不能转回，不确认递延所得税资产。 借：递延所得税资产 125 万（ 500 25% ） 贷：所得税费用 125 万（ 1000 25%） 上面哪一个方法正确？或者是有其他的答案？谢谢

回答人：chenyiwei
1 、与可弥补亏损对应的递延所得税资产，是以应纳税所得额的负数（税务亏损）为依据计算的。由于本期的税务亏损为 300 ，所以对应的递延所得税资产（补亏）为 75 。 2 、在足额确认了与补亏相关的递延所得税资产的前提下，可就在可预见的未来预计可转回的坏账准备的暂时性差异确认递延所得税资产 50 。 3 、两者合计，期末递延所得税资产余额为 125 。

提问人：ecls 时间：2012-11-02 08:57:44
个人认为，递延所是税资产/负债为税法与会计处理的差异。 对于固定资产计提的减值准备，在计提时是不能在企业所得税前列支的，但在固定资产处置时其损失却可以抵扣。因此，需要计算递延所得税资产。

回答人：chenyiwei
按照主帖意思是这部分暂时性差异以后不能转回。按照一般理解，如果不能转回，则未来资产处置时也不能获得抵扣。

提问人：tpatw 时间：2012-11-05 16:42:20
税局认可的该企业第一年利润是－ 300 万，是税务局已经确认的。 我现在认为：方案一是正确的。因为"企业会计准则第 18 号——所得税（ 2006 ）"中并没有说：“固定资产减值提取减值 准备，预计今后不能转回”的情况 ，是不能确认递延所得税资产的。如果预计今后有足够的应纳税所得额，是可以确认“递延所得税资产”的。 上述观点是否正确？

回答人：chenyiwei
主要是含义不明确导致歧义。固定资产减值准备虽然在资产持有期间不能转回，但到资产终止确认之后总是要转销的。我上面的回复是假设这部分减值准备最终转销时不被允许税前扣除的情况。